VINÍCIUS DE LIMA AGUIAR LISTA

Rua Itambu 136

Vila Santos • São Paulo • SP
(11) 97228-2010
vinilista27@gmail.com

23 anos · Solteiro · Brasileiro

Resumo de Qualificações

Formado em Análise e Desenvolvimento de Sistemas pela FMU (Faculdades Metropolitanas Unidas).

Experiência em Desenvolvimento Web com Wordpress, HTML 5, CSS3 e JavaScript.

Experiência em CRO atuando em testes A/B, sustentações e personalização de páginas na web com JavaScript.

Experiências Profissionais

Ago.2021 - Jan.2024 MATH Marketing

Consultoria de Marketing e Tecnologia

Desenvolvedor Front-end Pleno
Atuando no cliente: Santander

Tarefas:

- Desenvolvimento de Landing Pages para o cliente em HTML 5, CSS3 e JavaScript;
- Testes A/B, personalizações e sustentações na equipe de CRO utilizando as ferramentas Optimize e Maxymiser;
- Melhorias de acessibilidade nas jornadas de contratação de serviços;

Fev.2021 - Ago.2021 Cintra Comunicação

Agência de Marketing Digital

Web Designer

Tarefas:

- Criação de Mockups de sites e Landing Pages;
- Desenvolvimento de sites e Landing Pages em Wordpress e HTML 5;
- Criação de conteúdo/arte para redes sociais;
- Edição de imagens com Photoshop, Ilustrator e Affinity Photo;
- Criação de conteúdo para indexação de sites e redes sociais no Google (SEO);
- Desenhos de banners para sites;

Fev.2020 – Jan.2021 Cintra Comunicação

Agência de Marketing Digital

Estagiário em Desenvolvimento Web

Tarefas:

- Desenvolvimento de sites e Landing Pages em Wordpress e Magento;
- Suporte ao cliente;
- Edição de Imagens com Photoshop, Ilustrator e Affinity Photo;
- Criação de conteúdo para indexação de sites e redes sociais no Google (SEO);

Formação acadêmica

Graduação: Tecnólogo em Análise e Desenvolvimento de Software – Faculdade FMU(Faculdades

Metropolitanas Unidas). Formação: Dez.2020.

Ensino médio: Colégio Cantareira

Formação: Dez.2017.

Cursos e Adicionais

Formação Front-end - Caelum. Finalizado: Abr.2018.

Treinamento HTML, Online – Neo Imagine. Finalizado: Dez.2020.

Formação Java, Online - Alura. Finalizado: Set.2019.

Curso de Python Básico, Online - Udemy. Finalizado: Maio.2021.

React Js do zero ao avançado na prática, Online – Udemy. Finalizado: Fev.2024.

Desenvolvimento Web com JavaScript, TypeScript e Angular, Online – Udemy. Finalizado: Fev.2024.

Formação Power BI, Online - KA Solutions. Cursando

Idiomas

Inglês - Avançado - Wise UP